

Rodrigo

Desenvolvedor



14 Julho 1983



Londrina - PR, Brasil



+55 43 999-108-629 http://goo.gl/F2v0o5



rodfersou@gmail.com

Sobre mim -

Sou um apaixonado pela arte de criar programas de computador.

Como podem perceber olhando minha experiência, me preocupo muito mais com a criação de uma base sólida de conhecimento do que em assumir a bandeira de uma linguagem em específico. Me considero apto para aceitar o desafio de trabalhar em qualquer ambiente, linguagem, banco de dados ou plataforma.

Habilidades -

Padrões de Projeto

Javascript
Python

Delphi

CSharp

Java

CSS

SQL

(*)[A escala de habilidades é de 0 (Consciência Fundamental) para 6 (Especialista).]

interesses

Bons desafios, que exijam concentração e zelo por entregas de qualidade.

educação

2011-2012 Especialização em Desenvolviemnto Web.

Utilização de páginas Web off-line na realização de inventários de patrimônio.

2008-2009 Especialização em Engenharia de Software e Banco de dados. UEL Geração de código a partir de um diagrama de classes para um mapeador objeto-relacional.

2002-2006 Graduação em Engenharia da Computação. UNOPAR Assistente adaptativo para acesso de ferramentas de aula.

2000-2001 Curso técnico/profissionalizante em Processamento de Dados. CEETEPS

Desenvolvimento de sistema para controle de biblioteca.

experiência

2015-Atual Lider de equipe Simples Consultoria Análise e desenvolvimento de portais. (Python / Zope / Plone)

2014-2015 Arquiteto de Software

Análise e desenvolvimento de sistemas de big data e geração de informações mercadológicas para e-commerce. (Python / MongoDB)

2012-2014 Programador Avadora digital Análise e desenvolvimento de portais. (Python / Zope / Plone)

2013-2014 Analista de Sistemas AGILI Softwares para Área Pública Análise e desenvolvimento de sistemas e portais. (CSharp / Oracle)

2011-2012 Analista de Sistemas Sênior MÓDULOS RECAP SOFTWARE LTDA Desenvolvimento e manutenção de ERP para recapadora de pneus. (Delphi / Firebird)

2011-2011 Programador ABAP PADO SA INDUST. COMERCIAL E IMPORTADORA Customização de telas e relatórios do ERP SAP. (ABAP)

2009-2011 Analista de Sistemas Maxwell Bohr Instrumentação Eletrônica Desenvolvimento de aplicativos para integração com dispositivos eletrônicos. (Python / C / C++)

2009-2009 Analista de Sistemas ADVISE DO BRASIL Desenvolvimento e manutenção de aplicação para processamento automatizado de textos eletrônicos. (Delphi / SQL Server)

2008-2009 Analista de Sistemas Pleno Onixsat Rastreamento de Veículos Ltda Desenvolvimento e manutenção de Servidor de mensagens GPRS e Satelital. (CSharp / SQL Server)

2006-2008 Programador Amcor Flexibles Brasil LTDA
Desenvolvimento e manutenção de ERP para indústria de flexíveis.

(Progress 4GL)

2003-2006 Analista de Sistemas Sênior Jabur Informática Desenvolvimento e manutenção de ERP para concessionárias de veículos. (Progress 4GL)

idiomas

Inglês Compreende Bem, Fala Bem, Lê Bem, Escreve Bem.
 Espanhol Compreende Bem, Fala Razoavelmente, Lê Razoavelmente, Escreve Pouco.
 Japonês Compreende Razoavelmente, Fala Pouco, Lê Pouco, Escreve Pouco.